fi: Ilmapatjan ominaisuudet: Helppo täyttää; Puhkaisun kestävä; Säänkestävä; Muu
ko: 에어매트리스의 특징: 쉬운 팽창; 펑크 내성; 내후성; 기타
cs: Vlastnosti nafukovací matrace: Snadné nafukování; Odolné proti propíchnutí; Odolnost vůči počasí; Jiné
bg-BG: Характеристики на надуваемия матрак: Лесно надуване; Устойчив на пробождане; Устойчив на атмосферни влияния; Други
ja: エアマットレスの特徴: 膨らませやすい; 耐穿刺性; 耐候性; その他
da: Funktioner for luftmadras: Nem at puste op; Punkteringssikker; Vejrbestandig; Andet
vi: Tính năng nệm hơi: Dễ bơm; Chống đâm thủng; Chịu được thời tiết; Khác
de: Eigenschaften der Luftmatratze: Leicht aufzublasen; Durchstichfest; Wetterresistent; Sonstiges
sk-SK: Vlastnosti nafukovacieho matraca: Jednoduché nafukovanie; Odolný proti prepichnutiu; Odolný voči počasiu; Iné
pt-PT: Características de colchão de ar: Fácil de insuflar; Resistente a perfurações; Resistente ao tempo; Outro
nl: Kenmerken luchtmatras: Eenvoudig op te blazen; Bestand tegen perforatie; Weersbestendig; Andere
en: Air mattress features: Easy to inflate; Puncture resistant; Weather resistant; Other
tr: Hava yatağı özellikleri: Kolay şişirilebilir; Delinmeye karşı dayanıklı; Hava koşullarına dayanıklı; Diğer
lt-LT: Pripučiamo čiužinio ypatybės: Lengvai pripučiamas; Atsparus pradūrimui; Atsparus oro sąlygoms; Kita
ru: Характеристики надувного матраса: Легко надувается; Устойчивый к проколам; Погодостойкий; Другое
it: Funzionalità del materasso ad aria: Facile da gonfiare; Resistente alle forature; Resistente agli agenti atmosferici; Altro
sv: Detaljer för luftmadrass: Lätt att blåsa upp; Punkteringsbeständig; Vattentålig; Övrigt
pl: Charakterystyka materaca dmuchanego: Łatwy do napompowania; Odporny na przebicie; Odporny na warunki atmosferyczne; Inne
nb: Luftmadrassfunksjoner: Enkel å blåse opp; Punkteringsbestandig; Værbestandig; Annet
ro-RO: Caracteristici saltea pneumatică: Ușor de umflat; Rezistență la perforare; Rezistență la intemperii; Altele
el: Χαρακτηριστικά στρώματος αέρος: Εύκολο στο φούσκωμα; Ανθεκτικό στη διάτρηση; Ανθεκτικό στις καιρικές συνθήκες; Άλλο
es: Características del colchón de aire: Fácil de inflar; Resistente a pinchazos; Resistente a la intemperie; Otros
hr-HR: Značajke zračnog madraca: Jednostavno napuhivanje; Otporan na probijanje; Otporan na vremenske uvjete; Ostalo
zh-TW: 充氣墊功能: 充氣方便; 耐穿刺; 耐候; 其他
hu: Felfújható matrac jellemzői: Könnyen felfújható; Szúrásbiztos; Időjárásálló; Egyéb
pt-BR: Características do colchão de ar: Fácil de inflar; Resistente a perfurações; Resistente ao clima; Outro
fr: Caractéristiques du matelas pneumatique: Facile à gonfler; Résistant aux perforations; Résistant aux intempéries; Autre
zh-CN: 充气床垫特点: 易于充气; 抗刺扎; 耐气候; 其他
th: คุณลักษณะของที่นอนลม: เติมลมง่าย; ป้องกันการแตกรั่วซึม; ทนต่อสภาพอากาศ; อื่นๆ
sl-SI: Lastnosti zračnih vzmetnic: Enostavno za napihovanje; Odporno na prebadanje; Odporno na vremenske vplive; Drugo